臺灣桃園地方法院宣示判決筆錄　　　　　 94年度訴字第961號
公　訴　人　臺灣桃園地方法院檢察署檢察官
被　　　告　庚○○　男　24歲.
　　　　　　乙○○　男　26歲.
　　　　　　　　　　（
共　　　同
指定辯護人　本院公設辯護人辛○○
　　　　　　本院公設辯護人丁○○
上列被告等因搶奪等案件，於中華民國94年6 月22日下午4 時許
，在本院第14法庭宣示判決，出席職員如下：
　　　　　法　官　蘇昭蓉
　　　　　書記官　韓若玉
　　　　　通　譯
法官起立朗讀判決主文、犯罪事實要旨、處罰條文、附記事項，
及告以上訴限制、期間並提出上訴狀之法院，且諭知記載其內容
：
壹、主  文：
    庚○○連續意圖為自己不法之所有，攜帶兇器，而搶奪他人
    之動產，處有期徒刑貳年。
    乙○○共同連續意圖為自己不法之所有，而搶奪他人之動產
    ，累犯，處有期徒刑壹年貳月。
貳、犯罪事實要旨：
一、乙○○前因毒品危害防制條例案件，經本院以九十一年度訴
    字第一四七○號判決判處有期徒刑七月確定，於民國九十三
    年二月二十日執行完畢。（構成累犯）
二、庚○○因缺錢花用，竟單獨基於意圖為自己不法所有之概括
    犯意，或與乙○○共同基於意圖為自己不法所有之概括犯意
    ，而為下列竊盜犯行：
（一）庚○○於民國94年3 月3 日中午12時許，獨自在桃園縣桃
      園市○○路167 號關聖帝君廟，以徒手傾倒功德箱之方式
      ，竊取置放於該廟功德箱內之現金約新臺幣（下同）一千
　　　元得逞。
（二）夥同乙○○於94年3 月16日下午3 時許，在桃園市○○路
      與民生路口，共同竊取丑○○所有之車號HVM-190 號重型
 　　 機車一部得逞。
（三）夥同乙○○於94年3 月16日下午6 時30分許，在桃園市○
      ○路6120弄9 號前，共同竊取卓玉蘭所有而由戊○○使用
 　　 之車號ICF-565號重型機車一部得逞。
（四）夥同乙○○於94年3 月25日下午6 時許，在桃園市○○街
      與安樂路口，共同竊取子○○所有之車號TSA-521 號輕型
      機車一部得逞。
（五）夥同乙○○於94年3月26日上午5時許，在桃園市○○街16
  　　之2 號，共同竊取辰○○所有之車號GIP-102 號重型機車
   　 一部得逞。
（六）庚○○於94年3 月26日上午10時許，獨自在桃園市○○路
      430 號，竊取己○○所有之車號RWH-530 號輕型機車一部
      得逞。
（七）庚○○於94年3 月間某日，獨自至臺北縣三峽鎮○○街45
      號黃美藝經營之花店內，竊取黃美藝所有置放於神像上之
      金牌二面得逞。
（八）夥同乙○○於94年3 月間某日，至臺北縣土城市○○路○
      段213 號水伶兒檳榔攤，共同竊取江穎姿所有之行動電話
      一支得逞。
二、庚○○另單獨基於意圖為自己不法所有之概括犯意，或與乙
    ○○共同基於意圖為自己不法所有之概括犯意，而為下列搶
    奪犯行：
（一）庚○○於94年3 月1 日上午11時許，獨自至桃園市○○路
      562 號獅子座通訊行，向該通訊行負責人林筱筠佯稱欲購
      買行動電話，林筱筠因此取出三星牌藍色行動電話一支供
　　　其觀看，庚○○即趁林筱筠不備之際，搶奪該行動電話奪
      門而出得逞。
（二）庚○○於94年3 月11日上午5 時許，獨自至桃園市鎮○街
      43 號 鎮撫宮，於眾目睽睽之下，以持其所有客觀具有危
      險性之鐵槌一支擊破宮內功德箱之方式，搶奪置放於功德
      箱內之現金約一萬元得逞（鐵鎚事後已遭庚○○丟棄而滅
      失）。
（三）94年3 月15日下午3 時15分許，庚○○騎乘前揭竊取得來
      之機車，後載乙○○，至桃園縣桃園市○○路126 號寅○
      ○開設之檳榔攤，由乙○○下手搶奪寅○○所有置放於桌
      上之現金一千餘元得逞。
（四）94年3 月15日夜間8 時15分許，在桃園縣龜山鄉○○路24
      8 號檳榔王檳榔攤，乙○○騎乘竊取得來之不詳車號機車
      ，後載庚○○，由庚○○下手搶奪壬○○店內現金約一千
      五百元得逞。
（五）94年3 月16日中午12時許，庚○○獨自至桃園市○○路25
      0 號之通訊行內，趁店員甲○○不備之際，搶奪該店所有
      之OKWAP牌行動電話一支得逞。
（六）94年3 月16日下午3 時許，在桃園縣桃園市○○路與昆明
      路口，由庚○○騎乘上開竊得之不詳車號機車，後載乙○
      ○，再由乙○○下手搶奪癸○○所有之支票2 張、現金八
      千餘元、保險人員證照得逞。
（七）94年3 月18日夜間8 時許，在桃園市○○路與民生路口，
      由庚○○騎乘上開竊得之不詳車號機車，後載乙○○，再
      由乙○○下手搶奪卯○○所有之皮包一只、書籍課本、現
      金一千餘元、行動電話一支得逞。
（八）94年3 月19日下午1 時許，在桃園市○○路89號，由庚○
      ○騎乘上開竊得之不詳車號機車，後載乙○○，再由乙○
      ○下手搶奪涂秀燕所有之皮包一只（內有現金六萬元、健
      保卡、提款卡）得逞。
（九）94年3 月20日凌晨0 時許，在桃園市○○路三段48號，由
      庚○○騎乘上開竊得之不詳車號機車，後載乙○○，再由
      乙○○下手搶奪丙○○所有之身分證、健保卡、金融卡、
      現金一千八百元得逞。
（十）庚○○於94年3 月23日上午11時許，獨自至桃園市○○路
      77號四海遊龍餐飲店，趁店長任淑慧不備之際，搶奪店內
      現金二千餘元得逞。
（十一）庚○○於94年3 月24日夜間8 時13分許，獨自至桃園縣
        龜山鄉○○路與光峰路口風格檳榔攤，趁店員鄭宜芳不
        備之際，搶奪其所有之行動電話一支得逞。
（十二）庚○○於94年3月26日夜間7時40分許，獨自至臺北縣土
　  　　城市○○路○段66號金帆船檳榔攤，趁黃徐秋英不備之
        際，搶奪其飼養之鸚鵡一隻得逞。
（十三）庚○○於94年3 月間某日中午12時許，獨自至桃園市○
        ○路212 號永安西藥房，趁店員呂苑蓁不備之際，搶奪
 　　　 現金六千餘元得逞。
參、處罰條文：
    刑法第二十八條、第五十六條、第三百二十條第一項、第三
    百二十六條第一項、第三百二十五條第一項、第五十五條、
    第四十七條，罰金罰鍰提高標準條例第一條前段。
肆、協商判決除有刑事訴訟法第455 條之4 第1 項第1 款於本訊
    問程序終結前，被告撤銷協商合意或檢察官撤回協商聲請者
    ；第2 款被告協商之意思非出於自由意志者；第4 款被告所
    犯之罪非第455 條之2 第1 項所定得以協商判決者；第6 款
    被告有其他較重之裁判上一罪之犯罪事實者；第7 款法院認
    應諭知免刑或免訴、不受理者情形之一，及違反同條第2 項
    「法院應於協商合意範圍內為判決；法院為協商判決所科之
    刑，以宣告緩刑或2 年以下有期徒刑、拘役或罰金為限」之
    規定者外，不得上訴。
伍、如有前項得上訴之情形者，得自收受判決送達之日起10日內
    ，向本院提出上訴書狀，上訴於第二審法院。
陸、本案經檢察官洪景明到庭執行職務。
中　　華　　民　　國　　94　　年　　6 　　月　　22　　日
                  臺灣桃園地方法院刑事第四庭
                            法　官　  蘇昭蓉
                            書記官　  韓若玉
以上正本證明與原本無異。
                            書記官　  韓若玉
中　　華　　民　　國　　94　　年　　6 　　月　　22　　日
